臺灣臺北地方法院交通事件裁定　　　　　　　　　　九十一年度交聲字第六Ｏ五號
　　異 議 人 即
　　受 處 分 人　甲○○
右列異議人即受處分人因違反道路交通管理處罰條例案件，對於臺北市交通事件裁決
所中華民國九十一年三月十一日所為之處分（原處分案號：北市裁三字第駕裁
22-Z00000000號）聲明異議，本院裁定如左：
        主      文
異議駁回。
        理      由
一、按劃設於路段中之「雙白實線」係用以分隔同向車道並禁止變換車道之道路標線
    ，設於交通特別繁雜且同向具有多車道之橋樑、隧道、彎道、坡道、接近交岔路
    口或其他認為有必要之路段，以雙白實線標示之標線為禁止變換車道線，用以禁
    止行車變換車道，道路交通標誌標線號誌設置規則第一百四十九條第一項第一款
    第七目、第一百六十七條第一項、第二項定有明文，又汽車行駛高速公路，其車
    道之使用，除因交通事故及道路施工依臨時或可移動標誌指示或公路警察指揮外
    ，應依設置之交通標誌、標線或號誌之規定，高速公路交通管制規則第八條第一
    項有明文，又汽車行駛於高速公路，而不遵管制之規定者，處汽車駕駛人新台幣
    （以下同）三千元以上六千元以下罰鍰，道路交通管理處罰條例第三十三條第一
    項定有明文，而汽車駕駛人駕駛汽車違反道路交通管理處罰條例第三十三條規定
    者，除應依該條所規定之罰鍰處罰外，並予記違規點數一點，道路交通管理處罰
    條例第六十三條第一項第一款亦定有明文。
二、本件受處分人即異議人甲○○於民國九十年十一月二十三日十八時十九分許，駕
    駛車號ＣＭ－ＯＯ五六號自用小客車，在國３公路福德隧道南向１９公里劃設有
    雙白實線表示禁止變換車道路段由中線車道變換車道至外線車道，而為內政部警
    政署國道公路警察局第六警察隊乙○○發現並將受處分人欄停，以受處分人有違
    反前揭高速公路交通管制規則第八條第一項規定，違反道路交通管理處罰條例第
    三十三條第一項規定之行為掣單舉發，而因受處分人拒絕簽收員警開立之舉發違
    反道路交通管理事件通知單，經員警在通知單上載明受處分人拒絕簽收之事由後
    ，依違反道路交通管理事件統一裁罰基準及處理細則第十一條第一項第一款規定
    ，視為受處分人已經收受該通知單，嗣因受處分人未依限自行到案，原處分機關
    乃依前揭道路交通管理處罰條例第三十三條第一項、第六十三條第一項第一款及
    違反道路交通管理事件統一裁罰基準及處理細則第四十四條第一項之規定於九十
    一年三月一日逕行裁處異議人罰鍰六千元，並予記違規點數一點。
三、訊據受處分人甲○○固不否認有於前述時間駕駛前揭車號汽車行經前述地點為警
    攔停之事實，惟矢口否認有任何違反前揭道路交通管理處罰條例之行為，辯稱：
    我並沒有違規云云，惟查：
  （一）受處分人於前述時地駕駛上開車號自用小客車在劃設有雙白實線表示禁止變
        換車道之隧道內變換車道之違規事實，業據證人即開單告發受處分人之員警
        乙○○於本院九十一年十一月十五日調查時，以具結擔保其供述之真實性並
        在負擔偽證罪之心理處罰狀態下供稱：其當日駕駛車輛在國道三號公路巡邏
        ，看到前方有人在變換車道，就緊跟在其後，到隧道出口時就開到該車右前
        方，待違規車輛出隧道後，才將將車攔到隧道外路肩攔停，又因受處分人拒
        簽，所以將拒簽事由簽註在舉發通知單上等語（見本院九十一年十一月十五
        日訊問筆錄），按交通警員掣單舉發違反道路交通管理處罰條例所列之違規
        事實，本質上為行政處分，係公務員基於職務上權力，依法就特定之具體事
        件所為具有公法上效果之單方行政行為，基於公務員為公法上行為具有公信
        力之原則，該行政處分當可被推定為真正，且證人乙○○乃為原處分機關所
        認定受處分人有前開違規行為之原證人，其並到庭在本院法官面前以言詞供
        述本件訴訟上之待證事實－即受處分人所有前開車輛有前開違規事實，本院
        既查無任何證據足資證明其有捏造事實違法取締之情事，則執勤警員本其維
        護交通秩序、安全職責所為之舉發，當受合法、正確之推定，受處分人既對
        前開證人之供述並無法舉出或請本院調查任何對其有利之證據資料，以使本
        院對證人所供述受處分人違規之事實產生任何合理之懷疑，揆諸前揭說明，
        其僅空言稱並未在劃設有雙白實線表示禁止變換車道之隧道內變換車道，尚
        難遽予採信，本件事證明確，受處分人之違規行為堪以認定。
  （二）次查員警如在道路上當場舉發行為人有違反道路交通管理處罰條例之行為，
        而被查獲之行為人為受處分人時，員警應在舉發通知單上之駕駛人姓名欄註
        明其姓名後，交付該行為人簽名或蓋章收受之；拒絕簽章者，並記明其事由
        ，視為已收受，違反道路交通管理事件統一裁罰基準及處理細則第十一條第
        一項第一款定有明文，本件開單員警乙○○於本院前開九十一年十一月十五
        日調查時供稱受處分人拒絕收受舉發通知單（當日訊問筆錄參照），並有與
        其供述相符合之該舉發通知單附卷可稽，是受處分人既於員警舉發當場拒絕
        簽收舉發通知單，依前述違反道路交通管理事件統一裁罰基準及處理細則第
        十一條第一項第一款規定，視為受處分人已收受該舉發通知單，併予敘明。
四、綜上所述，受處分人確有在前揭時地駕駛汽車在劃設有雙白實線表示禁止變換車
    道之隧道內變換車道之行為，而因受處分人未依限自行到案，原處分機關乃依前
    揭道路交通管理處罰條例第三十三條第一項、第六十三條第一項第一款及違反道
    路交通管理事件統一裁罰基準及處理細則第四十四條第一項之規定逕行裁處異議
    人罰鍰六千元，並予記違規點數一點，核無違誤，本件受處分人之異議為無理由
    ，自應將其異議駁回。至台北市交通事件裁決所對違反道路交通管理事件不服裁
    決聲明異議案件移送書事實欄內雖誤載「處罰新台幣三千元」，然異議之內容應
    以裁決書所記載為主，自不受移送書誤載所影響，附此敘明。
據上論斷，應依道路交通案件處理辦法第十九條，裁定如主文。
中      華      民      國    九十一    年      十一     月    十九    日
                                      臺灣臺北地方法院交通法庭
                                          法  官  蔡  如  琪
右正本證明與原本無異。
如不服本裁定應於送達後五日內向本院提出抗告狀。
                                          書記官  黃  鈴  容
中      華      民      國    九十一    年      十一     月    十九    日
